Minutes et répertoires du notaire Jean Louis RICHARD, décembre 1719 - 23 avril 1728 (étude XXVI)
Archives nationales
- Répertoire(s) de Jean Louis RICHARD, 19 décembre 1719 - 23 avril 1728; MC/RE/XXVI/6
  - Répertoire. 1719, 19 décembre - 1728, 23 avril, 19 décembre 1719 - 23 avril 1728; MC/RE/XXVI/6
    Le niveau inférieur de description, quand il existe, correspond aux mentions d'actes contenues dans le répertoire. Parmi celles-ci, certaines peuvent y être décrites, de manière plus ou moins détaillée. Pour consulter l'acte proprement dit, il convient de rechercher la cote au niveau des articles (registre ou liasse) des minutes du notaire (cote de type 'MC/ET').